【裁判字號】    92,易,189
【裁判日期】    920529
【裁判案由】    毀損等
【裁判全文】
臺灣宜蘭地方法院刑事判決                          九十二年度易字第一八九號
    公  訴  人  臺灣宜蘭地方法院檢察署檢察官
    被      告  甲○○
右列被告因毀損等案件，經檢察官提起公訴（九十二年度偵字第五六三號），本院判
決如左：
    主  文
甲○○連續毀壞他人之木門、水族箱、餐椅、古董藝品玉石龍、酒櫃玻璃，足以生損
害於他人，處拘役參拾日，如易科罰金以參佰元折算壹日。
    事  實
一、甲○○與乙○○有債務糾紛，認乙○○積欠伊七十餘萬元拒不清償，竟基於毀損
    之概括犯意，先後於民國（下同）九十二年元月二日晚間十時許，同月九日晚間
    十時多（起訴書記載夜間某時）許，至宜蘭縣宜蘭市○○街十二號乙○○所有之
    房屋外，在樓下持路邊拾得之磚頭、石塊向乙○○住宅二樓投擲，連續二次砸破
    懸掛於該處住宅外之壓克力招牌二塊、上址二樓窗戶之玻璃四塊，致上開物品不
    堪使用，足以生損害乙○○。嗣又承前同一毀損故意，於同月十二日凌晨一時許
    ，基於毀損之故意，以腳踹開上址二樓之木門，非法侵入乙○○住宅，並持其內
    餐椅損壞乙○○室內之水族箱（起訴書誤載為魚缸）、餐椅、古董藝品玉石龍、
    酒櫃玻璃，致令上開物品不堪使用，足以生損害於乙○○。
二、案經乙○○告訴由宜蘭縣警察局宜蘭分局報請臺灣宜蘭地方法院檢察署檢察官偵
    查起訴。
    理  由
一、訊據被告甲○○坦承於九十二年元月初向乙○○住處投擲磚塊、石頭，使乙○○
    懸掛於住宅外之壓克力招牌及窗戶玻璃毀損破裂一次，並於九十二年一月十二日
    凌晨一時許，進入乙○○住處二樓持餐椅損壞乙○○宅內之水族箱、門扇、餐椅
    、古董藝品玉石龍、酒櫃玻璃等情，惟矢口否認曾於同月九日另有毀損犯行及於
    同年月十二日有非法侵入住宅之犯行，辯稱：伊僅投擲過磚塊一次，至同月十二
    日凌晨一時許，係用對講機與乙○○家人通話，乙○○家人開門讓伊進去，伊進
    入室內後，確實有弄壞室內物品云云。經查，右揭被告於九十二年一月二日晚間
    十時、同年一月九日晚間十時多許，至告訴人乙○○住處樓下以磚塊、石頭丟擲
    損壞告訴人住處之壓克力招牌二塊及窗戶玻璃四塊及於同年月十二日以踢壞告訴
    人乙○○住處二樓木門侵入告訴人乙○○住處並砸毀室內之水族箱、餐椅、古董
    藝品玉石龍、酒櫃玻璃等情，業據告訴人乙○○自警訊、偵查及本院審理中指訴
    歷歷，核與目擊被告三次毀損及踢壞二樓木門侵入告訴人住宅之證人林郎於警訊
    中供證及偵查中結證情節相符，亦與證人即九十二年十月十二日接獲民眾報案到
    現場處理之宜蘭縣警察局宜蘭分局民權派出所員警葉文獻於偵查中結證情節要相
    符合，復有被告毀損告訴人物品所持磚塊、石頭及木椅照片二幀及遭被告毀損之
    壓克力招牌、窗戶玻璃及室內之水族箱、餐椅、古董藝品玉石龍、酒櫃玻璃等照
    片十幀在卷可稽。被告先於偵查中辯稱係跟隨員警進入告訴人住處二樓，但未毀
    損物品云云，嗣於本院審理中改稱係以對講機與告訴人家人通話後，經告訴人家
    人開門進入云云，所辯前後不一，本難採據，況證人林郎已於偵查中結證稱：「
    一月十二日那次凌晨被告直接把我水果攤上遮陽用之網子掀起上二樓告訴人之住
    處，他踹門進去，我有在旁邊勸他，當時沒有警察在場，之前還曾去砸過二次玻
    璃」等情（見偵查卷第三十八頁），足見被告所辯要屬事後卸責之詞，不足採信
    。是本件事證明確，被告毀損及侵入住宅犯行堪以認定，應予依法論科。
二、核被告所為，係犯刑法第三百五十四條之毀損器物罪及同法第三百零六條第一項
    之無故侵入住宅罪。被告先後三次毀損告訴人之物品，均時間緊接，構成要件相
    同，應依刑法第五十六條規定論以連續犯，並加重其刑。而其所犯第三次毀損犯
    行，另犯同法第三百零六條第一項之無故侵入住宅罪，所犯此二罪間，有目的方
    法之牽連關係，應從一重論以毀損罪。爰審酌被告因告訴人積欠金錢七十餘萬元
    未還亦不出面處理，一時失慮而毀損告訴人之物，並侵入告訴人住處毀損物品，
    及其犯罪動機、手段、造成告訴人之損失程度，並其犯後否認部分犯行之態度等
    一切情狀，量處如主文所示之刑，並諭知易科罰金之折算標準。至被告損壞告訴
    人前開物品所使用之磚塊、石頭及木椅，均非被告所有，業經被告供明在卷，爰
    不為沒婦泣  諭知，併此敘明。
據上論斷，應依刑事訴訟法第二百九十九條第一項前段，刑法第五十六條、第三百五
十四條、第三百零六條第一項、第五十五條、第四十一條第一項，罰金罰鍰提高標準
條例第一條前段、第二條，判決如主文。
本案經檢察官張鳳清到庭執行職務
中    華    民    國      九十二      年      五      月     二十九    日
                               臺灣宜蘭地方法院刑事第二庭
                                            法  官  林  惠  玲
右正本證明與原本無異。
如不服本判決，應於判決送達後十日內，向本院提出上訴狀(應附繕本)。
                                            書記官  吳  慧  芳
中    華    民    國      九十二      年      五      月      三十     日
附錄法條：
中華民國刑法第三百五十四條 (毀損器物罪)
毀棄、損壞前二條以外之他人之物或令致不堪用，足以生損害於公眾或他人者，處二
年以下有期徒刑、拘役或五百元以下罰金。
中華民國刑法第三百零六條 (侵入住居罪)
無故侵入他人住宅、建築物或附連圍繞之土地或船艦者，處一年以下有期徒刑、拘役
或三百元以下罰金。
無故隱匿其內，或受退去之要求而仍留滯者，亦同。


司法院資訊處製作；財團法人民間司法改革基金會備份。
